臺灣士林地方法院刑事判決　　　　　　　94年度易字第236 號
公　訴　人　臺灣士林地方法院檢察署檢察官
被　　　告　甲○○
上列被告因竊盜案件，經檢察官提起公訴（94年度偵字第2032號
）及移送併案審理（93年度偵字第8259號、94年度偵字第2233號
），本院判決如下：
    主  文
甲○○連續竊盜，處有期徒刑貳年。
    事  實
一、甲○○前有違反麻醉藥品管理條例、脫逃及多次竊盜前科。
    又於民國84年間，因犯竊盜罪，經本院以84年度易字第1039
    號判決有期徒刑4 月確定，刑期起算日期為84年6 月4 日，
    於84年7 月28日執行完畢。再於84年間，因犯竊盜罪，經臺
    灣臺北地方法院以84年度易字第7231號判處有期徒刑1 年2
    月，上訴後，經臺灣高等法院以85年度上易字第1104號駁回
    上訴確定，刑期起算日期為85年3 月26日，於85年12月31日
    縮刑期滿執行完畢。另於86年間，因犯竊盜罪，經臺灣臺北
    地方法院以86年度易字第2006號判決有期徒刑2 年，上訴後
    ，經臺灣高等法院以86年度上易字第3721號駁回上訴確定，
    刑期起算日期為86年11月10日，於88年1 月7 日縮短刑期假
    釋出監，於88年2 月12日假釋期滿執行完畢（不構成累犯）
    。甲○○有上開犯罪科刑執行紀錄，猶不知悔改，竟基於意
    圖為自己不法所有之概括犯意，連續於附表一所示之時間、
    地點，徒手竊取如附表一所示被害人之財物。嗣為警於93年
    9 月2 日16時許，在臺北縣汐止市○○路○ 段184 巷口查獲
    。
二、甲○○復承前意圖為自己不法所有之概括犯意，又連續於附
    表二所示之時間、地點，徒手竊取如附表二所示被害人之財
    物。迨93年12月10日14時許，在臺北縣汐止市○道街53巷9
    弄口為警查獲。
三、甲○○再承前意圖為自己不法所有之概括犯意，另連續於附
    表三所示之時間、地點，徒手竊取如附表三所示被害人之財
    物。嗣經警於94年1 月25日7 時50分許，在臺北市內湖區○○○路○ 段296 巷39號前查獲，始悉上情。以上竊盜行為所
    得物品，甲○○均將之送往不詳回收場，變賣予不知情之回
    收場人員，得款均供己花用。
四、案經臺北縣政府警察局汐止分局（附表一、二）、臺北市政
    府警察局內湖分局（附表三）報請臺灣士林地方法院檢察署
    檢察官偵查起訴及移送併案審理。
    理  由
一、上揭如附表一、二、三所示連續竊盜既遂之事實，業據被告
    甲○○於警詢時坦承不諱，並經附表一、二、三所示被害人
    指述綦詳，且有失竊現場照片、贓物認領保管單、贓物照片
    等附卷可稽。
二、被告於本院審理時雖翻異前詞，辯稱：伊警詢之自白係遭刑
    求，並不實在，而且伊就是靠搬鐵吃飯，被查獲的這些東西
    都是別人不要的廢鐵，伊才搬去變賣云云。惟查：
  (一)被告所稱警詢之自白係遭刑求及究竟有無搬走如附表一、二
    、三所示被害人之財物情事，經查：
    1.被告先係供稱：
      (1)「附表一的16件，我都沒有去搬，是汐止分局有對我刑
        求，是出去查贓的時候，車子開到汐止康寧路賣檳榔旁
        邊的路上，在車上，兩個警察一個用拳頭打我，一個用
        手打我身體。當時有肚子、腰有受傷，有紅紅，臉也被
        打一拳，有腫起來。我很痛，只好承認有去偷這16件。
        移送到檢察官那邊時，我也有說被刑求，也有說我搬鐵
        只是為了營生。」，後另稱：是汐止派出所的員警對我
        刑求的，然經質以：附表一所示16件，只有汐止分局製
        作的警詢筆錄，並沒有派出所製作的筆錄，被告隨即稱
        ：就是製作筆錄的員警對我刑求。
      (2)「附表二的6 件，我有去那6 個地點搬，但是沒有搬那
        麼多東西。」。
      (3)「附表三的6 件，我都沒有去搬，是東湖派出所的警察
        刑求，叫我要交出來，他們2 人坐在警車後座，有用手
        銬及拳頭打我臉部及手，要我承認，那時候手跟臉都有
        受傷。我被移送到地檢署的時候，有跟檢察官說我被刑
        求，檢察官說交保候傳。」。
    2.被告後來卻改稱：「起訴及併案的這些東西我確實都有去
      搬，但是我沒有搬這麼多，警察有刑求我，要我承認竊盜
      ，但我只是搬鐵，並不是去偷。」。
    3.復改以：「我只有拿本案被起訴的這6 件（指附表三），
      沒有併案的部分（指附表一、二），併案的部分都是被刑
      求的，我沒有去拿併案的廢鐵。」，後又稱：「我只有拿
      汐止大同路的這6 件（指附表二），我只是搬鐵。」。
    4.觀諸被告上開歷次供述，已有前後所辯不一之瑕疵可指。
    5.另查，被告已明確供稱：兩次被刑求後都沒有去驗傷，故
      已無科學證據可供參憑。經質之證人即查獲附表三編號6
      行為之臺北市政府警察局內湖分局東湖派出所警員丙○○
      、戊○○，由本院隔離行交互詰問後，證人丙○○結證稱
      ：是派出所警員林錡鎮巡邏時抓到被告，有寫逮捕通知書
      ，理由是竊盜現行犯，再由我、林錡鎮、侯明耀負責開巡
      邏車帶被告去查贓，查贓後，由我負責訊問被告，戊○○
      負責訊問筆錄的製作；當時我們有買早餐給被告吃，並且
      勸導他，被告就在派出所值班台旁邊桌子供出另外5 件，
      當時尚未至偵訊室製作筆錄，被告寫出這5 件的時候，我
      們並沒有使用強暴、脅迫方式，都是被告自己寫出來的；
      去查贓的車上是我開車，林錡鎮、侯明耀分坐被告兩側，
      後座的同事沒有毆打被告的臉、手，因為我們之前有拿早
      餐給被告吃，被告都很配合，帶我們去現場；到被告所供
      述的現場之後，都是很偏僻的巷子，被告帶我們過去說他
      有偷東西，我們再去問老闆是否有遺失東西，老闆說有，
      我們就覺得符合，都是被告偷的；製作筆錄過程中，沒有
      對被告刑求，後來當天下午就移送至分局三組，移送的時
      候，被告全身髒兮兮，但身上沒有受傷等語綦詳。證人戊○○則結證以：我當天第1 次看到被告時，被告身上沒有
      受傷；同事帶被告出去查贓，大約中午再回來的時候，我
      在派出所內，被告的身體狀況都很正常；下午製作筆錄的
      過程中，沒有對被告使用暴力等不正訊問，整個訊問過程
      中，沒有因為被告只承認有拿別人的廢鐵，但不承認是竊
      盜，而對被告有刑求的行為；移送被告到三組時，被告的
      身體狀況都很好等語在卷。證人丙○○、戊○○2 人所述
      未對被告刑求乙節，互核相符。
    6.而經被告與證人戊○○對質後，被告改變說法，供稱：除
      了戊○○之外，並沒有其他警員打我，戊○○有在派出所
      及巡邏車上因為我不承認竊盜，所以有打我云云，然證人
      戊○○既未在派出所內刑求被告，復未一同外出查贓，已
      如上述，其自無可能在警車上毆打被告，被告此部分辯詞
      顯與事實不符而無足採。
    7.況且，證人丙○○、戊○○2 人已結證稱：原先並無被害
      人報案資料，是被告自己在派出所值班台旁邊寫了5 件，
      員警再去現場查，再跟被害人查證，確實有這5 件等情屬
      實，互核一致，準此，以警方手上原本無被害人相關報案
      資料情形觀之，若非被告主動告知行竊地點及所竊得財物
      等細節，警方如何得知何人、何處有失竊情事而據以栽贓
      予被告？益見警方並非憑空誣陷，被告所稱刑求之說並不
      可採。
    8.至於檢察官另聲請傳喚之臺北縣政府警察局汐止分局刑事
      組小隊長彭耀德、偵查員石家彰，欲證明被告於警詢時未
      遭刑求，因訊之被告陳稱無須傳訊，故此部分核無調查之
      必要。綜上所述，被告於警詢時之自白既未遭刑求，復未
      能證明其自白之取得有何出於強暴、脅迫、利誘、詐欺、
      疲勞訊問、違法羈押或其他不正之方法，其被告所自白行
      竊之時間、地點、財物，復有附表一、二、三所示被害人
      之指述及失竊現場照片、贓物認領保管單、贓物照片等在
      卷可資佐證，堪認與事實相符，得為證據。
  (二)再查，被告所辯其所取得之物均係別人不要之廢鐵乙節，經
    詢之附表一、二、三所示被害人，並未明確表示遭竊之物係
    其等廢棄不要，證人丙○○亦證稱：渠等在失竊現場有拍照
    ，被害人有表示這些物品被竊時都還堪用等情在卷，衡諸附
    表一、二、三所示各該失竊之物，皆為金屬材料，數量甚至
    有多達數十公斤者，雖非嶄新，然被告自承其持以變賣，每
    公斤得款新臺幣30元，顯然具有經濟價值，被告該部分所辯
    亦不足採。
  (三)至於被告原聲請傳喚南港茄苳廟廟公，欲證明被告所搬的東
    西都有問過廟公說可以搬的云云，惟被告並未能明白指出該
    名廟公之確實年籍、住居所或其他特徵以供本院傳喚，況且
    該名廟公並非失竊物品之所有人或持有人，被告亦自承其要
    搬東西之前並未問過所有的失主，是此部分辯解顯係飾卸之
    詞。被告嗣於本院審結本案時，供稱無傳訊該名廟公之必要
    ，因本件事證已明，爰不予傳喚，附此敘明。
    本件事證明確，被告所辯係卸責之詞，不足採信，其連續竊
    盜犯行洵堪認定，應依法論科。
三、核被告所為，係犯刑法320 條第1 項之竊盜罪。被告所為如
    附表一、二、三所示之竊盜犯行，係時間緊接，手法相同，
    觸犯構成要件相同之罪名，顯係基於概括犯意反覆為之，為
    連續犯，應依刑法第56條之規定論以一罪，並加重其刑。爰
    審酌被告有事實欄所示之多次竊盜前科，此有臺灣高等法院
    前案紀錄表在卷可佐，可見其素行不佳、於多次徒刑執行完
    畢後，猶未思身強力壯，應依憑己力營生、自93年3 、4 月
    間起至94年1 月下旬止，長期連續多次於大臺北汐止、南港
    、內湖等地區，竊取民眾之金屬材料、竊得財物之價值、犯
    後不知坦承犯行，並其生活狀況、智識程度、犯罪之動機、
    目的等一切情狀，量處如主文所示之刑。
據上論斷，應依刑事訴訟法第299 條第1 項前段，刑法第56條、
第320 條第1 項，罰金罰鍰提高標準條例第1 條前段，判決如主
文。
本案經檢察官黃德松到庭執行職務。
中　　華　　民　　國　　94　　年　　12　　月　　19　　日
                  刑事第六庭審判長法  官  李育仁
                                  法  官  王俊雄
                                  法  官  黃潔茹
以上正本證明與原本無異。
如不服本判決，應於判決送達後10日內，向本院提出上訴狀。
                                  書記官  柳瑞宗
中　　華　　民　　國　　94　　年　　12　　月　　23　　日
附錄本案論罪科刑法條：
中華民國刑法第320條
意圖為自己或第 3 人不法之所有，而竊取他人之動產者，為竊盜
罪，處五年以下有期徒刑、拘役或五百元以下罰金。
意圖為自己或第 3 人不法之利益，而竊佔他人之不動產者，依前
項之規定處斷。
前二項之未遂犯罰之。
附表一：
┌──┬───────┬───────┬─────────┐
│編號│時    間      │地    點      │所竊得財物及被害人│
├──┼───────┼───────┼─────────┤
│一  │93年9 月2 日  │臺北縣汐止市水│己○之鐵條、鋁板  │
│    │              │碓街9 號後側巷│                  │
│    │              │內            │                  │
├──┼───────┼───────┼─────────┤
│二  │93年8 月1 日及│臺北市南港區重│丁○○之水箱、輪胎│
│    │8 月13日      │陽路14號後側巷│（含鐵鋁圈4 個）、│
│    │              │內            │冷凍散熱器1 個（第│
│    │              │              │1 次）、冷器散熱器│
│    │              │              │1 個、引擎1 個、排│
│    │              │              │氣管1 個（第2 次）│
├──┼───────┼───────┼─────────┤
│三  │93年7 月初及8 │臺北市南港區重│白鐵材料1 批      │
│    │月31日        │陽路190 巷12弄│                  │
│    │              │15號浚豐工程機│                  │
│    │              │械公司後側巷內│                  │
├──┼───────┼───────┼─────────┤
│四  │93年5 月初至8 │臺北市南港區成│鋁窗10餘個、鋁合金│
│    │月底數次      │福路165 號明億│材料約40公斤      │
│    │              │鋁門窗行大門旁│                  │
│    │              │之牆邊        │                  │
├──┼───────┼───────┼─────────┤
│五  │93年7 月20日  │臺北市南港區忠│鐵管約6 、7 支    │
│    │              │孝東路6 段225 │                  │
│    │              │巷1 弄7 號聖杰│                  │
│    │              │工業公司門外  │                  │
├──┼───────┼───────┼─────────┤
│六  │93年7 月20日  │臺北市松山區忠│不鏽鋼材料約50公斤│
│    │              │孝東路6 段269 │                  │
│    │              │巷2 弄14登文鐵│                  │
│    │              │材            │                  │
├──┼───────┼───────┼─────────┤
│七  │93年8 月1 日及│臺北市內湖區新│不鏽鋼材料約150 公│
│    │8 月15日      │明路33巷11號東│斤                │
│    │              │鋐建材公司外牆│                  │
│    │              │邊            │                  │
├──┼───────┼───────┼─────────┤
│八  │93年8 月20日  │臺北市南港區忠│工具箱1 箱、空氣壓│
│    │              │孝東路6 段325 │縮機2 台          │
│    │              │巷4 弄1 號寅乾│                  │
│    │              │企業公司      │                  │
├──┼───────┼───────┼─────────┤
│九  │93年9月2日    │臺北市內湖區成│不鏽鋼材料約10餘公│
│    │              │功路2 段250 巷│斤                │
│    │              │12弄6 號倉圓企│                  │
│    │              │業有限公司前  │                  │
├──┼───────┼───────┼─────────┤
│十  │93年8 月初至8 │臺北市南港區重│冷氣板、排氣管、引│
│    │月18日間      │陽路8 號上引汽│擎各1 個          │
│    │              │車公司後側巷內│                  │
├──┼───────┼───────┼─────────┤
│十一│93年9 月1 日  │臺北市南港區重│冷氣冷凝器水箱、引│
│    │              │陽路10號弘緯汽│擎水箱各1 個      │
│    │              │車公司後側巷內│                  │
├──┼───────┼───────┼─────────┤
│十二│93年8 月27日及│臺北市南港區重│銅條1 批          │
│    │8 月29日      │陽路190 巷12弄│                  │
│    │              │2 號1 樓利精企│                  │
│    │              │業社後側巷內  │                  │
├──┼───────┼───────┼─────────┤
│十三│93年9 月間    │臺北市南港區興│廢鐵約200 公斤    │
│    │              │南街15號地下室│                  │
│    │              │外            │                  │
├──┼───────┼───────┼─────────┤
│十四│93年8 月27日至│臺北市南港區南│鐵條1 批約250 公斤│
│    │8 月29日間    │港路2 段172 巷│                  │
│    │              │21弄7 號工廠門│                  │
│    │              │前            │                  │
├──┼───────┼───────┼─────────┤
│十五│93年8 月1 日  │臺北市南港區南│白鐵門3 個        │
│    │              │港路118 巷12弄│                  │
│    │              │4 號前        │                  │
├──┼───────┼───────┼─────────┤
│十六│93年3 、4 月間│臺北市南港區忠│白鐵門、不銹鋼鐵窗│
│    │              │孝東路6 段159 │各2 個            │
│    │              │巷6 弄11號工廠│                  │
│    │              │前            │                  │
└──┴───────┴───────┴─────────┘
附表二：
┌──┬───────┬───────┬─────────┐
│編號│時　　間　　　│地　　點　　　│所竊得財物及被害人│
├──┼───────┼───────┼─────────┤
│一　│93年10月2 日5 │臺北縣汐止市大│胡世南所有之白鐵門│
│　　│時許　　　　　│同路1 段337 巷│扇、馬梯、白鐵管　│
│　　│　            │16弄32號　　　│　　　　　　　　　│
│    │　　　　　　　│　            │                  │
├──┼───────┼───────┼─────────┤
│二　│93年10月15日15│臺北市南港區研│黃益富所有汽車車輪│
│　　│時　　　　　　│究院路1 段173 │鋼圈　　　　　　　│
│    │              │號            │                  │
├──┼───────┼───────┼─────────┤
│三　│93年10月30日5 │臺北縣汐止市大│邱代風所有不鏽鋼門│
│　　│時許　　　　　│同路1 段110 號│框　　　　　　　　│
├──┼───────┼───────┼─────────┤
│四　│93年10月30日9 │臺北市內湖區康│胡水圳所有鋁鐵棒、│
│　　│時許　　　　　│寧路3 段12號　│白鐵棒、白鐵片　　│
├──┼───────┼───────┼─────────┤
│五　│93年11月2 日6 │臺北市南港區重│余廣成所有白鐵管　│
│　　│時許　　　　　│陽路166 巷6 號│　　　　　　　　　│
├──┼───────┼───────┼─────────┤
│六　│93年11月2 日7 │臺北縣汐止市民│朱勝光所有白鐵門扇│
│　　│時30分許　　　│權街2 段67巷11│　　　　　　　　　│
│　　│　            │號　　　　　　│　　　　　　　　　│
└──┴───────┴───────┴─────────┘
附表三：
┌──┬───────┬───────┬─────────┐
│編號│時　　間　　　│地　　點　　　│所竊得財物及被害人│
├──┼───────┼───────┼─────────┤
│一　│94年1 月2 日7 │臺北縣汐止市樟│全順冷氣行所有之鋁│
│　　│時許　　　    │樹一路89號　　│合金、白鐵15公斤　│
├──┼───────┼───────┼─────────┤
│二　│94年1 月8 日5 │臺北市內湖區安│庚○○所有電纜線26│
│　　│時許　　　    │康路226 巷6 號│公斤　　　　　　　│
│　　│　            │樓梯間　　　　│　　　　　　　　　│
├──┼───────┼───────┼─────────┤
│三　│94年1 月11日6 │臺北市南港區南│民賢鋼鐵五金有限公│
│　　│時30分許　    │港路3 段130 巷│司所有不鏽鋼管20公│
│　　│　　　　　　　│5 弄17號　　　│斤　　　　　　　　│
├──┼───────┼───────┼─────────┤
│四　│94年1 月18日5 │臺北市內湖區安│德如機械有限公司所│
│　　│時30分許　    │康路139 號後門│有不鏽鋼管30公斤　│
├──┼───────┼───────┼─────────┤
│五　│94年1 月18日6 │臺北市南港區南│辛○○所有機車汽缸│
│　　│時30分許　    │港路3 段190 巷│5 個　　　　　　　│
│　　│　　　　　　　│9 弄12號　　　│　　　　　　　　　│
├──┼───────┼───────┼─────────┤
│六　│94年1 月25日7 │臺北市內湖區康│乙○○所有不鏽鋼門│
│　　│時30分許　    │寧路3 段12號後│1 個　　　　　　　│
│　　│　　　　　　　│方　　　　　　│　　　　　　　　　│
└──┴───────┴───────┴─────────┘
